臺灣嘉義地方法院民事裁定　100年度家救字第30號
聲　請　人　莊坤穎
法定代理人　莊大興
訴訟代理人　林俊生律師
相　對　人　吳秀琴
上列聲請人與相對人間請求給付扶養費事件，聲請人聲請訴訟救
助，本院裁定如下：
    主      文
准予訴訟救助。
    理      由
一、按當事人無資力支出訴訟費用者，法院應依聲請，以裁定准
    予訴訟救助，民事訴訟法第107條第1項前段定有明文。又除
    有不符法律扶助事實之證明者外，經財團法人法律扶助基金
    會分會准予法律扶助之無資力者，其於訴訟程序中，向法院
    聲請訴訟救助時，應准予訴訟救助，法律扶助法第62條亦定
    有明文。
二、本件聲請意旨略以：聲請人與相對人與莊大興於民國68年 1
    月24日所生之子，聲請人自幼即有智能障礙，相對人與莊大
    興於82年2 月20日離婚，聲請人即由父親莊大興扶養。嗣97
    年間，因聲請人智能不足，無法處理自己事務之能力，聲請
    人父親莊大興乃向法院聲請監護宣告，經鈞院以97年度禁字
    第82號民事裁定宣告聲請人為禁治產人。聲請人為重度智能
    障礙者，無謀生能力，原領有嘉義市政府每月救助金新台幣
    4,000 元，後因相對人曾兩度中樂透獎，所得收入超過聲請
    人向嘉義市政府申請救助金所定之標準，致聲請人遭駁回聲
    請。相對人既未盡扶養義務，聲請人爰請求相對人按月給付
    扶養費用。惟聲請人因無資力支出訴訟費用，且聲請人提起
    本件訴訟，亦經財團法人法律扶助基金會嘉義分會審查通過
    准予提供法律扶助，聲請人為此爰依法律扶助法第62條及民
    事訴訟法第107條之規定，聲請准予訴訟救助等語。
三、查聲請人與相對人間請求給付扶養費事件，未據聲請人繳納
    裁判費。又聲請人主張其經濟困窘，無資力支出訴訟費用，
    業經財團法人法律扶助基金會嘉義分會准予提供法律扶助之
    事實，業據聲請人提出財團法人法律扶助基金會嘉義分會申
    請人資力審查詢問表、審查表、案件概述單、聲請人及法定
    代理人莊大興98年度綜合所得稅各類所得資料清單、全國財
    產稅總歸戶財產查詢清單各1 份為證，又本院依職權調取聲
    請人之稅務電子閘門財產所得調件明細表審查，聲請人98年
    度並無薪資所得，名下亦無財產，有稅務電子閘門財產所得
    調件明細表1 份附卷足稽，堪認聲請人主張其無資力支付訴
    訟費用乙情屬實。再由聲請人訴請相對人請求扶養費事件所
    提起訴狀上記載之事實，及其提出身心障礙冊手冊、本院97
    年度禁字第82號裁定、嘉義市東區區分所函文等影本，尚難
    認其提出之訴訟顯無勝訴之望。綜上所述，聲請人聲請訴訟
    救助，於法並無不合，應予准許。
四、依民事訴訟法第107條前段，裁定如主文。
中    華    民    國   100    年    4     月    25    日
                  家事法庭法  官  林中如
以上正本係照原本作成
如對本裁定抗告，應於裁定送達後10日內向本院提起抗告狀。
中    華    民    國   100    年    4     月    25    日
                          書記官  陳慶昀